臺灣臺北地方法院刑事判決
109年度審易字第773號
公  訴  人  臺灣臺北地方檢察署檢察官
被      告  陳佑在


上列被告因違反毒品危害防制條例案件，經檢察官提起公訴（10
9年度毒偵字第684、765號），本院判決如下：
    主  文
陳佑在施用第二級毒品，累犯，免刑。又施用第二級毒品，累犯
，免刑。
    事  實
一、陳佑在基於施用第二級毒品之犯意，分別為下列行為：(一)
    於民國109年1月17日採尿回溯前96小時內之某時許，在不詳
    處所以不詳方式施用第二級毒品甲基安非他命1次，嗣因其
    另案經警通知到案，經其同意採集尿液送驗後，呈安非他命
    及甲基安非他命陽性反應，而查知上情。(二)於109年2月10
    日採尿回溯前96小時內之某時許，在不詳處所以不詳方式施
    用第二級毒品甲基安非他命1次，嗣因其為受保護管束人，
    經臺灣臺北地方檢察署(下稱臺北地檢署)觀護人定期採尿送
    驗後，呈安非他命及甲基安非他命陽性反應，而查知上情。
二、案經臺北市政府警察局大安分局報請臺北地檢署檢察官偵辦
　　，及由臺北地檢署觀護人主動簽分同署檢察官偵辦後提起公
    訴。
    理  由
一、訊據被告就事實欄一(一)(二)所載時地施用第二級毒品之犯
    行，於本院審理時均坦承不諱（見本院審易卷第186頁），
    且被告就事實欄一(一)之犯行，於該次為警採集之尿液，送
    台灣尖端先進生技醫藥股份有限公司以酵素免疫分析法（E
　　IA）初步檢驗結果，呈安非他命類陽性反應，再以氣相層析
    質譜儀法（CG/MS）確認檢驗結果，判定呈安非他命、甲基
    安非他命陽性反應，此有臺北市政府警察局偵辦毒品案件尿
    液檢體委驗單（尿液檢體編號138967）、台灣尖端先進生技
    醫藥股份有限公司109年2月7日濫用藥物檢驗報告（尿液檢
    體編號138967）在卷可佐（見毒偵684卷第27、29頁），又
    被告就事實欄一(二)之犯行，觀護人室採集之尿液，經送台
    灣尖端先進生技醫藥股份有限公司以酵素免疫分析法（EIA
　　）初步檢驗結果，呈安非他命類陽性反應，再以氣相層析質
    譜儀法（CG/MS）確認檢驗結果，判定呈安非他命、甲基安
    非他命陽性反應，此亦有臺灣臺北地方檢察署施用毒品尿液
    檢體監管紀錄表（尿液檢體編號000000000-0）、台灣尖端
    先進生技醫藥股份有限公司109年2月27日濫用藥物檢驗報告
    （尿液檢體編號000000000-0）在卷可佐（見毒偵765卷第5
　　、9頁），足認被告前揭任意性自白，核與事實相符，堪以
    採信。本案事證明確，被告犯行足堪認定，應予依法論科。
二、論罪科刑
(一)核被告就事實欄一(一)(二)所為，均係犯毒品危害防制條例
    第10條第2項之施用第二級毒品罪(2罪)。被告施用第二級毒
    品甲基安非他命前、後持有第二級毒品甲基安非他命之低度
    行為，應為施用之高度行為所吸收，不另論罪。
(二)被告前(1)因竊盜案件，經本院以98年度易字第1642號判決
    判處有期徒刑8月，上訴後經臺灣高等法院以98年度上易字
    第2718號判決駁回上訴而確定；(2)因竊盜案件，經臺灣桃
    園地方法院以98年度易字第740號判決判處有期徒刑1年2月
　　，上訴後經臺灣高等法院以98年度上易字第2841號判決撤銷
    改判有期徒刑2年確定；(3)因竊盜案件，經本院以98年度易
    字第2086號判決判處有期徒刑10月減為5月、9月、10月，上
    訴後經臺灣高等法院以98年度上易字第2854號判決駁回上訴
    而確定；(4)因施用毒品案件，經本院以98年度訴字第1638
    號判決判處有期徒刑10月，上訴後經臺灣高等法院以98年度
    上訴字第4958號判決駁回上訴而確定；(5)因竊盜案件，經
    本院以98年度易字第2704號判決判處有期徒刑10月減為5月
　　、10月，上訴後經臺灣高等法院以98年度上易字第3110號判
    決駁回上訴而確定；(6)因施用毒品案件，經本院以99年度
    訴字第119號判決判處有期徒刑1年確定；(7)因施用毒品案
    件，經本院以98年度訴字第1411號判決判處有期徒刑10月、
    10月，上訴後經臺灣高等法院以98年度上訴字第4278號判決
    駁回上訴，再上訴經最高法院以100年度台上字第1982號判
    決駁回上訴而確定；(8)因竊盜案件，經臺灣板橋地方法院
    以98年度易字第2466號判決判處有期徒刑10月，上訴後經臺
    灣高等法院以98年度上易字第3129號判決駁回上訴而確定；
    (9)因竊盜案件，經本院以98年度易字第3016號判決判處有
    期徒刑1年減為6月確定；前開(1)至(9)案件，嗣經本院以10
　　0年度聲字第1662號裁定合併定應執行刑為有期徒刑9年2月
    確定(應執行刑甲，期間：99年2月26日至107年12月19日)；
    又(10)因施用毒品案件，經本院以99年訴字第672號判決判
    處有期徒刑8月、8月、8月，應執行有期徒刑1年10月確定；
    (11)因竊盜案件，經本院以99年度易字第2653號判決判處有
    期徒刑10月、10月、10月，應執行有期徒刑2年2月，其餘部
    分無罪，經上訴臺灣高等法院以100年度上易字第715號判決
    駁回上訴確定；上開(10)、(11)案件，經本院以100年度聲
    字第2177號裁定合併定應執行刑為有期徒刑3年10月確定(應
    執行刑乙，期間：107年12月20日至111年10月19日)；上開
    應執行刑甲、乙接續執行，於108年11月5日假釋出監，斯時
    上開(1)至(9)案件已執行完畢（最高法院103年度第1次刑事
    庭會議決議、104 年度第7 次刑事庭會議㈡決議意旨參照）
　　，有臺灣高等法院被告前案紀錄表在卷可稽，則其於有期徒
    刑執行完畢後5年以內故意再犯本案有期徒刑以上之2罪，均
    為累犯，惟因本案依法應為免刑之判決（詳後述），自無須
    再依刑法第47條第1項規定斟酌是否加重其刑，附此敘明。
(三)本案為免刑判決之說明
　1.按被告行為後，毒品危害防制條例於109 年7 月15日修正生
    效施行，修正後毒品危害防制條例規定，犯同條例第10條之
    罪者，檢察官應先將被告送勒戒處所觀察、勒戒；觀察、勒
    戒後，檢察官依據勒戒處所之陳報，認受觀察、勒戒人無繼
    續施用毒品傾向者，應即釋放，並為不起訴之處分；又同條
    例修正施行後，審判中之案件，由法院依修正後規定處理；
    依修正後規定應為不起訴處分者，法院應為免刑之判決，修
    正後毒品危害防制條例第20條第1項、第2項前段、第35條之
    1 第2 款分別定有明文。
　2.被告本案施用第二級毒品犯行，前經檢察官提起公訴，經本
    院依修正後毒品危害防制條例第35條之1第2款、第20條第1
    項規定，以109年度審易字第773號裁定被告送勒戒處所觀察
　　、勒戒，此有上開裁定書在卷可憑(見本院卷第200-202頁)
　　。嗣被告經送法務部矯正署新店戒治所附設勒戒處所執行觀
    察、勒戒後，在所期間經評估認無繼續施用毒品傾向，有已
    於111年1月13日釋放出所等情，有臺灣臺北地方檢察署111
    年1月28日北檢邦金110院觀執緝10字第1119009353號函暨所
    附臺灣臺北地方檢察署檢察官觀察勒戒處分執行指揮書、釋
    放通知書附卷可憑(見本院卷第213-215頁)，依修正後毒品
    危害防制條例第20條第2項前段規定，原應由檢察官為不起
    訴處分，然本案係於修正後毒品危害防制條例生效施行前之
    109年4月10日繫屬本院，有本院收狀戳章存卷足憑(見本院
    卷第7頁)，核屬毒品危害防制條例修正施行後之審判中案件
　　，揆諸前揭規定，本院自應為免刑之判決。
據上論斷，應依刑事訴訟法第299條第1項但書，毒品危害防制條
例第35條之1第2款、第10條第2項、第20條第2項前段，判決如主
文。
本案經檢察官邱舜韶提起公訴。
中　　華　　民　　國　　111 　年　　2　　月　　11　　日
　　　　　　　　　刑事第二十二庭法　官   廖棣儀　
上正本證明與原本無異。
如不服本判決應於收受送達後20日內向本院提出上訴書狀，並應
敘述具體理由；其未敘述上訴理由者，應於上訴期間屆滿後20日
內向本院補提理由書（均須按他造當事人之人數附繕本）「切勿
逕送上級法院」。因疫情而遲誤不變期間，得向法院聲請回復原
狀。
                                書記官   林志忠
中　　華　　民　　國　　111 　年　　2　　月　　14　　日
附錄本案所犯法條全文：
毒品危害防制條例第10條
施用第一級毒品者，處6月以上5年以下有期徒刑。
施用第二級毒品者，處3年以下有期徒刑。